【裁判字號】    98,上訴,2917
【裁判日期】    990316
【裁判案由】    偽造有價證券等
【裁判全文】
臺灣高等法院刑事判決                98年度上訴字第2917號
上  訴  人  臺灣板橋地方法院檢察署檢察官
上  訴  人
即  被  告  甲○○
指定辯護人  楊敏宏律師
            葉茂華律師
上  訴  人
即  被  告  戊○○
選任辯護人  黃心賢律師
            陳明彥律師
上  訴  人
即  被  告  丁○○
選任辯護人  葉海萍律師
上列上訴人等因被告犯偽造有價證券等案件，不服臺灣板橋地方
法院95年度重訴字第29號、95年度重訴字第30號，中華民國98年
4月24 日第一審判決（起訴案號：臺灣板橋地方法院檢察署93年
度偵字第17697 號、94年度偵字第1116、3007、8901號、94年度
偵續字第241 號），提起上訴，本院判決如下：
    主  文
原判決撤銷。
甲○○、戊○○、丁○○均無罪。
    理  由
一、公訴意旨略以：被告甲○○、謝燕雲（已歿）與被告戊○○
    ，於民國92年8 月間因知悉江蘇瑞康科技有限公司（下稱瑞
    康公司）之負責人乙○○有意在中國大陸地區拓展業務，欲
    向中國廈門國際銀行（下稱廈門國際銀行）辦理1000萬美金
    之貸款，亟需具有國際性銀行之備付信用狀（下稱SBLC）作
    貸款之擔保，認有機可乘，竟與被告丁○○及真實姓名年籍
    均不詳之「林慶忠」共同基於意圖為自己不法所有及偽造有
    價證券之犯意聯絡，先由馮德潤（另案經不起訴處分確定）
    輾轉透過關係介紹乙○○與甲○○及戊○○認識，甲○○與
    戊○○則分別自稱係大陸廈門導思科技發展有限公司（下稱
    導思公司）之代表人及荷蘭阿姆斯特丹信託投資公司（下稱
    阿姆斯特丹投資公司）重要幹部，可藉由導思公司與瑞康公
    司合作，取得SBLC以為貸款之擔保，致瑞康公司之負責人乙○○陷於錯誤，同意於92年9 月28日由甲○○與戊○○赴大
    陸深圳與其公司總經理林毅鴻簽定協議書，約定由瑞康公司
    先代行支付戊○○20萬元美金開狀費用，戊○○即透過阿姆
    斯特丹投資公司安排開狀，嗣於同年10月3 日，經戊○○安
    排謝燕雲即宇佑國際企業有限公司（下稱宇佑公司）負責人
    與甲○○等在中騰建設股份有限公司（下稱中騰公司）設於
    臺北市○○街之辦公室，簽定由導思公司提供20萬元美金之
    開狀費用，宇佑公司則提供美金1000萬元額度之SB LC 予導
    思公司之合作協議書，且約定應將美金20萬元之開狀費用匯
    入謝燕雲設於華南商業銀行北投分行帳號000000000000號帳
    戶，甲○○向瑞康公司收款後，即於同年10月8日至同月13
    日間，將款項新台幣6,666,000元轉入前開謝燕雲帳戶內，
    嗣戊○○取得款項後，即與丁○○共謀透過澳洲之「林慶忠
    」取得於不詳時間、地點偽造之REPUBLIC-CHANNEL ISLAND
    ，HSB C REPUBLIC BANK（下稱HSBC銀行）開立之面額1000
    萬美元之SBLC有價證券乙份，並於92年11月間傳真至大陸廈
    門予甲○○，表示已成功開發SBLC，惟甲○○持該SB LC向
    廈門國際銀行辦理融資時，經該行查證始發現上開SBLC係偽
    造而拒絕貸款，而查知上情，因認被告丁○○、戊○○、甲○○係犯刑法第201條第1項之偽造有價證券罪、第339條第1
    項之詐欺取財罪嫌云云。
二、按犯罪事實應依證據認定之，無證據不得認定犯罪事實，又
    不能證明被告犯罪者應諭知無罪之判決，刑事訴訟法第154
    條第2 項、第301 條第1 項分別定有明文。次按刑事訴訟法
    所謂認定犯罪事實之證據，係指足以認定被告確有犯罪行為
    之積極證據而言，該項證據自須適合於被告犯罪事實之認定
    ，始得採為斷罪資料。如未能發現相當證據，或證據不足以
    證明，自不能以推測或擬制之方法，以為裁判基礎。又認定
    犯罪事實所憑之證據，雖不以直接證據為限，間接證據亦包
    括在內，然而無論直接證據或間接證據，其為訴訟上之證明
    ，須於通常一般人均不致有所懷疑，而得確信其為真實之程
    度者，始得據為有罪之認定，倘其證明尚未達到此一程度，
    而有合理之懷疑存在時，事實審法院復已就其心證上理由予
    以闡述，敘明其如何無從為有罪之確信，即應為無罪之判決
    （最高法院29年度上字第3105號、40年度臺上字第86號及76
    年度臺上字第4986號判例參照）。
三、本件檢察官指控被告三人有上開罪嫌，無非係以被告丁○○
    、甲○○、戊○○及證人謝燕雲、馮德潤、陳余錦、徐兩福
    、陳鳳琴、高玲玲於偵查中之之供述、瑞康公司於南京市商
    業銀行匯款憑證、新加坡匯款至馮德潤設於中華銀行帳戶收
    據影本計4 紙、甲○○、謝美鳳匯款至謝燕雲華南銀行帳戶
    之世華銀行、華泰銀行回條影本4 紙、謝燕雲華南銀行存款
    往來明細表影本1 紙、偽造之HSBC銀行開立之SBLC影本1 紙
    、香港商香港上海匯豐銀行台北分行93年9 月7 日 (93) 港
    匯銀總字第1248號函、香港上海匯豐銀行94年1 月13日(94)
    港匯銀總字第0060號函、HSBC回電電文暨譯文等為主要論據
    。惟訊據上訴人即被告等三人均堅決否認有何偽造有價證券
    及詐欺取財等犯行。
  (一)被告甲○○辯稱：伊係透過朋友徐兩福介紹認識戊○○，戊○○自稱是國外阿姆斯特丹一家投資公司的人員，上面的人
    說要給他一個額度開發業務，伊認為很可靠，才會相信戊○○有作信用狀的能力，信用狀是戊○○拿過來給伊，從未見
    過丁○○，亦不認識他，伊也是受騙之被害人，伊曾與告訴
    人公司之人員一同查證信用狀開立過程及真假，並未與戊○○共謀偽造備付信用狀詐騙告訴人等語。
  (二)被告戊○○辯稱：伊確實係阿姆斯特丹信託公司臺灣代表處
    所委任之專案經理，甲○○委託伊代開備付信用狀，因係個
    人受委託，才又拜託謝燕雲以宇佑公司名義與甲○○簽署合
    作協議書，因伊僅係居間角色，認為簽署第一份合作協議書
    時，並不在場，且內容不妥，嗣才又補簽第二份協議書，以
    明確伊居間之地位，並無以阿姆斯特丹信託公司所授權之專
    案經理在外招搖撞騙，伊委由丁○○代開備付信用狀，丁○○也有交付該備付信用狀給伊，伊再交給甲○○，嗣經甲○○告知廈門國際銀行並未收到信用狀後，伊仍繼續請丁○○
    向開狀銀行確認，並自行負擔美金6,000 元確認費用，自始
    相信丁○○，亦相信該信用狀係為真實，伊並無偽造信用狀
    及詐欺之故意等語。
  (三)被告丁○○則辯稱：「林慶忠」稱他在澳洲之財務公司任職
    ，可提供國外銀行之備付信用狀供廠商作銀行貸款之擔保，
    如介紹成功，廠商需付信用狀額度之百分之12予其財務公司
    ，伊則可獲得信用狀額度之百分之1 為酬勞，且廠商所付頭
    期款即開狀費用，伊可獲得其中百分之5 ，約於92年8 月間
    ，戊○○向伊表示大陸之導思公司、瑞康公司欲租用額度美
    金1,000 萬元之備付信用狀，伊即與「林慶忠」聯繫，「林
    慶忠」說事成後要付該額度之百分之12予其財務公司為酬，
    且需先給付開狀費美金10萬元，伊收到上開費用即扣除自己
    之美金5,000 元報酬後，將現金美金9 萬5,000 元攜至香港
    交付予「林慶忠」，嗣於同年11月間，「林慶忠」打電話通
    知伊表示已將HSBC銀行之備付信用狀辦妥，正本已送至廈門
    國際銀行，並將影本傳真予伊，伊立即轉交戊○○，惟3 天
    後，戊○○表示告訴人公司稱廈門國際銀行未收到該信用狀
    ，伊立即打電話問「林慶忠」，「林慶忠」堅稱信用狀已寄
    出，戊○○要求開狀銀行出具確認函確認已發狀之事，伊向
    「林慶忠」反應後，「林慶忠」表示如要求澳洲公司再出具
    任何文件，必須再給付開證費美金3 萬元，伊待「林慶忠」
    告知HSBC銀行之確認函已發出後，為與「林慶忠」及澳洲公
    司維持良好關係，俾可續辦其他申請案，即自行匯付該開證
    費用予澳洲公司，嗣戊○○又以因該信用狀及確認函均係以
    電傳方式寄發，而要求伊提出HSBC銀行正式之函件以證明該
    案確實存在，惟伊告知「林慶忠」後，他又以需匯付美金
    6,000 元開證費始能辦理，戊○○將該費用交付伊後，「林
    慶忠」又表示澳洲公司願減收美金1,000 元，伊乃依其指示
    將美金5,000 元匯給「林慶忠」，惟事後遲未有消息，如果
    伊有詐欺意圖，或知悉該信用狀是假的，何以會倒貼美金2
    萬5,000 元等語。
四、經查：
  (一)上揭被告甲○○透過馮德潤介紹認識告訴人即江蘇瑞康公司
    負責人乙○○，得知江蘇瑞康公司有意在大陸地區拓展業務
    亟需資金，欲向銀行融資貸款，而向乙○○陳稱：其係由廈
    門導思公司全權授權處理國際性融資事宜之代表人，因廈門
    導思公司欲向大陸地區之廈門國際銀行辦理美金1,000 萬元
    之貸款，可透過在阿姆斯特丹管理顧問公司擔任財務顧問經
    理之被告戊○○，取得國際性銀行之備付信用狀作貸款之擔
    保，再由廈門導思公司向廈門國際銀行辦理貸款，其中美金
    150 萬元之款項交由江蘇瑞康公司運用，惟開狀費用美金20
    萬元需由江蘇瑞康公司先行支付，待貸款完成後再全數歸還
    云云，致乙○○信以為真而指派其公司總經理林毅鴻代表江
    蘇瑞康公司與自稱廈門導思公司代表人甲○○簽訂「協議書
    」及「合作協議書」，嗣江蘇瑞康公司依約陸續將人民幣42
    萬6,500 元、63萬5,000 元、20萬元匯入被告甲○○指示之
    深圳亞融貿易有限公司在深圳市工行紅圍支行筍崗辦帳戶，
    並支付現金人民幣1,00 0元予被告甲○○，及將美金5 萬元
    匯入被告甲○○指定之馮德潤在中華商業銀行帳戶等事實，
    業據告訴人乙○○於偵審中指訴綦詳，並經證人馮德潤於警
    詢及檢察官偵查中證述明確，復有廈門導思公司之企業法人
    營業執照影本、廈門導思公司授權書、公司負責人許建華護
    照影本、廈門國際銀行額度貸款證明書、協議書及合作協議
    書等影本各1 件、南京市商業銀行電匯憑證（回單）影本3
    張、匯入馮德潤中華商業銀行帳戶之匯款收據影本1 張附卷
    可稽，此部分事實應可認定。雖告訴人指稱被告甲○○未受
    廈門導思公司委託云云，但就此告訴人並未提出任何證據以
    實其說，自無可採。
  (二)依證人徐兩福於臺北市調查處供稱：「……我聽朋友陳榮池
    向我表示，有一位謝小姐有能力開立信用狀，經陳榮池介紹
    我與謝小姐在臺北華泰咖啡廳碰面，當時謝小姐向我表示，
    她有一位朋友JOHNSON 有能力開立信用狀可以幫我介紹，因
    為我對信用狀的開立過程並不清楚，所以我就將謝小姐介紹
    予郭，由他們雙方自行洽談，後於92年10月3 日甲○○、謝
    燕雲、JOHNSON 、尤小姐及我等5 人在我酒泉街辦公室，由
    甲○○與謝燕雲兩人簽訂合作協議書，協議書中載名JOHNSO
    N 需於15個工作天開出信用狀……」及謝燕雲於原審時供稱
    ：「（簽協議之前認識戊○○？）就是吃飯的時候認識的，
    他說他在荷蘭銀行可以開狀。」、「（之前是否認識甲○○
    ？）不認識。」、「（誰要你用宇佑公司名義簽約？）甲○○。」、「（認識不久就將帳戶交給別人使用而中間沒有拿
    到任何報酬？）我確實也是被害人，我認識他們不深，但是
    他拿好多案子給我們看，說他做成了。」等語（見原審95重
    訴字第29號卷3 第105 至106 頁）。再參酌本院準備程序中
    被告戊○○供稱原來與丁○○認識，但與甲○○不認識；被
    告丁○○供稱認識戊○○，不認識甲○○；被告甲○○供稱
    不認識丁○○與戊○○之情觀之，可知被告等除丁○○與戊○○二人認識外，甲○○、謝雲燕與彼二人並不認識，則以
    彼此不了解個性之情況下，豈願一同作案？又如何能連結同
    心，一起詐欺他人？是公訴人指稱被告三人與謝雲燕共同為
    犯意聯絡，共謀詐騙告訴人，已違常情，洵有可議。
  (三)證人即告訴人乙○○於原審供稱：「甲○○說他是透過戊○○辦理開信用狀的事情，當時甲○○之前有告訴我們他是荷
    蘭阿姆斯特丹管理顧問公司經理，我們也有查證過這家公司
    ，這是家著名的公司，我們以為他說的是真的，戊○○也有
    給我們那家公司的名片，後來我們打電話去那家公司找不到
    戊○○。在我們理解中，真正辦理信用狀的是戊○○」（見
    原審卷二第157 頁），又被告甲○○取得江蘇瑞康公司匯入
    之美金20萬元開狀費用後，旋於同年10月8 日至同年月13日
    間，分5 次將合計新臺幣6, 666, 500 元（起訴書誤載為6,
    666,000 元）轉入謝燕雲華南商業銀行北投分行開立帳號00
    0000000000號之帳戶（其中新臺幣150 萬元係由馮德潤依甲○○指示匯入謝燕雲帳戶）。質之被告戊○○亦坦承有收受
    該20萬元美金，則被告甲○○於本案申請備付信用狀，顯然
    並未取得分文利益，苟其有詐欺犯意，依理焉有如是結果？
    又本件備付信用狀有疑問時，被告甲○○曾陪同乙○○到銀
    行查證，並於93年1 月14日找來戊○○與乙○○見面，此業
    經告訴人乙○○供明於卷（見原審卷二第157 頁），戊○○
    亦立下切結表示「承諾盡最大的努力於10個工作日促使開狀
    行發出CERTIFIED TRVE COPY 以履行合約義務，若在時限內
    未完成上述合約義務，本人承諾在2004年2 月6 日前完成退
    款義務」，有該切結書在卷（見偵字第1116號第27頁），可
    見被告甲○○於本案不僅未取得任何利益，甚且於發現備付
    信用狀有疑義時，仍積極到銀行查證，並要戴宗均立約保證
    退款，足見其無詐財意圖。
  (四)被告戊○○自偵查初時即表示有收到甲○○的匯款，再以美
    金10萬元報酬委請丁○○處理本案事宜，迄於本院審理中，
    仍為相同之供述，前後一貫，且核與被告丁○○於檢察官偵
    查中以證人身分供稱「（是否有和戊○○合作開立SBLC？）
    是。我幫他申請的。」、「（向何銀行申請？）向澳洲的公
    司申請。」、「（為何不是直接向銀行申請？）因為這家澳
    洲公司是財務公司。」、「（幫忙申辦SBLC獲利多少？）以
    SBLC開立的金額1 ％為我的佣金。」、「（可否提供你與這
    家澳洲公司所有的交易來往記錄？）我只能提供澳洲公司的
    朋友，林慶忠他現在人在新加坡。」、「（你如何查證這家
    澳洲公司非虛設公司？）因為我和林慶忠是好幾年的朋友，
    所以我相信他不是虛設公司。」、「（提示臺北匯豐銀行函
    ，為何匯豐銀行函復此張SBLC為偽造？）我認為那SBLC不是
    偽造的。」，於本院調查程序時再陳稱我收到美金10萬元，
    其中美金5 千元是我的費用，美金9 萬5 千元給了林慶忠（
    見本院準備程序筆錄）之情節相合，是被告戊○○辯稱其再
    委託丁○○申請備付信用狀乙節非虛，堪予採信。查被告戊○○於取得美金20萬元後，既願再轉委託他人確實處理備付
    信用狀，並花費其中半數即美金10萬元，苟係自始行詐術，
    何庸如此？另依被告丁○○前揭所述「戊○○又以因該信用
    狀及確認函均係以電傳方式寄發，而要求伊提出HSBC銀行正
    式之函件以證明該案確實存在，惟伊告知『林慶忠』後，他
    又以需匯付美金6,000 元開證費始能辦理，戊○○將該費用
    交付伊後，林慶忠又表示願減收美金1,000 元，伊乃依指示
    將美金5,000 元匯給林慶忠……」等語，及丁○○提出存卷
    之國泰世華商業銀行美金5,000 元匯出匯款申請書及約定書
    情形觀之，被告戊○○確有自行負擔美金6 千元，請丁○○
    向開狀銀行再行確認之事實，苟其蓄意詐欺，焉肯於詐騙美
    金10萬元到手後，又願再拿出6 千元作為確認費用？據此可
    知，被告戊○○應自始無詐欺犯意。
  (五)被告丁○○於偵查初時即陳稱其受戊○○委託後即轉託付新
    加坡人林慶忠處理受託事宜，而林慶忠確有其人，有其護照
    影本乙紙附卷可稽（卷原審卷一第116 頁），並非事後始虛
    捏其人，且其受託後旋於92年10月23日攜帶美金9 萬5 千元
    （剩下之5 千元美金為丁○○之報酬）搭機出境，在香港九
    龍酒店交予林慶忠，此有被告丁○○提出之護照出境簽證、
    世華聯合商業銀行民權分行匯出匯款紀錄（賣匯水單），經
    公證人陳建源公證之林慶忠證明確有收到上該美金款項之林
    慶忠親筆證明書在卷可稽。苟被告丁○○與該林慶忠確有詐
    欺之共謀，所得贓款十萬元美金，豈有僅分得區區五千元美
    金之理？再參酌被告丁○○匯出如前(四)所述美金5 千元後，
    於等候林慶忠消息期間之93年11月8 、9 日左右，林慶忠通
    知被告丁○○前往香港商談第二件即康賜公司之申請開狀案
    （丁○○已依約付美金3 萬元（見被證十一）此案業經檢察
    官認罪嫌不足不起訴處分確定），依陪同前往之證人丙○○
    於原審中供證「我是幫丁○○作翻譯，因為楊先生英文不好
    ，他要和人談信用狀的事情所以請我到香港翻譯，會晤的對
    象是林慶忠（新加坡人）、CYRIL （印度人），時間大約11
    月份，地點是在九龍酒店。有說關於之前案子要變更作法的
    方式，我記得要做新的作法，要用新的方式BANKCOURIER ，
    這個完後，接下來就是說賜康公司談到要租信用狀的事情，
    CYRI L說要BOOK的費用，他說要25萬美金，他說因為聖誕節
    快到，所以要請丁○○先付一半費用，以利作業。」、「（
    舊法作法有無提到什麼？）我沒有印象，好像要用電報發送
    信用狀，新的作法是要用專人快遞。」、「（林慶忠有無英
    文名字？）有，他叫JEORGE。」、「（這次雙方會面的費用
    ？）九龍酒店是我先刷卡刷四人的費用，回台之後丁○○再
    給我現金。機票是由楊先生負擔，當初是在台灣買的，所以
    也是由我刷卡的。」、「（提示被證十六，有無見過這份文
    件？）有，在香港拿到，是CYRIL 交給我的，這份文件是證
    明有開狀過的事情。」（見原審卷第5 至7 頁），於本院再
    結稱：「我記得當時有二個案件，即廈門導思公司與康賜公
    司二個案件」、「（你有無與楊志強去過新加坡？）有，我
    與丁○○去過二次香港，去過香港後的隔年年底有去新加坡
    。」、「（是否如護照上所載的日期？）是的。」、「（為
    何去？）丁○○他有告訴我，他因有案件被警方傳訊，他非
    常急迫想證明信用狀是真的，所以叫我們去新加坡找CYRIL
    及林慶忠，然後請當地的開信用狀的銀行出示一份聲明書，
    聲明他們真的已經開過信用狀，聲明書出來後請他們去當地
    臺灣駐外機構認證這份聲明書。」（見本院卷第117頁反面
    、118頁），證人楊志強供稱：「（提示被證三四、三五，
    上面各是何人？）三四是林慶忠、三五是CYRIL。」之情節
    以觀，在在顯示被告丁○○確有委託新加坡人林慶忠申請備
    付信用狀，而該林慶忠交付系爭偽造備付信用狀，委無疑義
    。
  (六)證人即告訴人乙○○於本院供稱：「（你以前有無見過備付
    信用狀？）看過。」、「當時這份文件給我的時候，我還要
    確認，因為他們給的是影印本，有很多是模糊的，所以無法
    判斷真假，我們當時只能要求甲○○拿出文件的原件給我們
    看，我們才能判斷信用狀的真假。」（見本院卷第121 頁）
    ，堪認本件系爭備付信用狀，外觀上難以分辨其真假，已難
    遽認被告等三人知其為偽造而故意轉交，再被告等三人苟欲
    偽造備付信用狀，衡情亦無須交付大筆金錢遠赴國外與新加
    坡人共謀行事，另林慶忠偽造系爭備付信用狀涉嫌偽造有價
    證券，業據丁○○提出告訴。有刑事告訴狀、臺灣臺北方法
    院檢察署傳票在卷可佐，益認被告等三人並無與林慶忠勾串
    偽造備付信用狀之情事。
  (七)法務部調查局曾對被告等三人進行測謊，就被告甲○○所稱
    沒有參與偽造備付信用狀詐騙本案告訴人，經測謊無情緒波
    動反應，認未說謊，被告丁○○、戊○○則有說謊，未能通
    過。惟測謊鑑定，係依一般人若下意識刻意隱瞞事實真相時
    ，會產生微妙之心理變化，例如：憂慮、緊張、恐懼、不安
    等現象，而因身體內部之心理變化，身體外部之生理狀況亦
    隨之變化，例如：呼吸急促、血液循環加速、心跳加快、聲
    音降低、大量流汗等異常現象，惟表現在外之生理變化，往
    往不易由肉眼觀察，乃由測謊員對受測者提問與待證事實相
    關之問題，藉由科學儀器（測謊機）紀錄受測者對各個質問
    所產生細微之生理變化，加以分析受測者是否下意識刻意隱
    瞞事實真相，並判定其供述是否真實；測謊機本身並不能直
    接對受測者之供述產生正確與否之訊號，而係測謊員依其專
    業之學識及經驗，就測謊紀錄，予以客觀之分析解讀。刑事
    訴訟法就證據之證明力，採自由心證主義，由法院本於確信
    自由判斷，惟法院之自由判斷，亦非漫無限制，仍不得違背
    經驗法則及論理法則；測謊檢查之受測者可能因人格特性或
    對於測謊質問之問題無法真正瞭解，致出現不應有之情緒波
    動反應，此時若過於相信測謊結果，反而有害於正當之事實
    認定，又測謊檢查之時間過遲，攸關受測者情緒得否平復，
    與鑑定之精確性非無影響，此時間因素，事實審法院於取捨
    時不得不予考量；惟一般而言，受測者否認犯罪之供述呈現
    不實之情緒波動反應，不得採為有罪判決之唯一證據，若受
    測者否認犯罪之供述並無不實之情緒波動反應，又無其他積
    極證據證明其被訴之犯罪事實，自得採為有利於受測者之認
    定（最高法院92年度台上字第2282號判決參照）。是測謊數
    據之真確性，容有可議之處，況公訴人指本件三人共謀犯案
    ，竟有相異之鑑定結果，亦不無疑義，故被告丁○○、戊○○雖未能通過測謊，仍不能執此作為其等有罪之唯一憑藉。
  (八)綜上，檢察官所舉證據，尚不足以證明被告三人有偽造有價
    證券罪、詐欺取財罪之犯行，此外，又復查無其他積極證據
    足資證明被告三人有本件犯行，不能證明被告等犯罪，依法
    自應為被告等無罪諭知。
六、原審未詳勾稽，遽對被告三人予以論罪科刑，容有未洽。被
    告三人上訴否認犯罪，指摘原判決不當，均應認有理由，自
    應由本院將原判決撤銷，改為被告三人無罪之判決。
七、據上論斷，應依刑事訴訟法第369 條第1 項前段、第364 條
    、第301 條第1 項，判決如主文。
本案經檢察官郭棋湧到庭執行職務。
中    華    民    國    99    年    3  月     16      日
                  刑事第二十庭審判長法  官  楊貴雄
                                    法  官  許必奇
                                    法  官  周明鴻
以上正本證明與原本無異。
如不服本判決，應於收受送達後10日內向本院提出上訴書狀，其
未敘述上訴之理由者並得於提起上訴後10日內向本院補提理由書
（均須按他造當事人之人數附繕本）「切勿逕送上級法院」。
                                    書記官  邵淑津
中    華    民    國    99    年    3     月    16    日

司法院資訊處製作；財團法人民間司法改革基金會備份。
